【裁判字號】    98,簡上,686
【裁判日期】    981028
【裁判案由】    毒品危害防制條例
【裁判全文】
臺灣桃園地方法院刑事判決             98年度簡上字第686號
上  訴  人
即  被  告  甲○○
上列上訴人即被告因毒品危害防制條例案件，不服本院中華民國
98年5 月27日98年度壢簡字第857 號第一審簡易判決（聲請簡易
判決處刑案號：98年度毒偵字第976 號），提起上訴，本院管轄
之第二審地方法院合議庭判決如下：
    主  文
上訴駁回。
    事  實
一、本案經本院審理結果，認第一審以被告甲○○犯毒品危害防
    制條例第10條第2 項之施用第二級毒品罪，並論以累犯，適
    用毒品危害防制條例第10條第2 項，刑法第11條前段、第47
    條第1 項、第41條第1 項前段，逕以簡易判決判處有期徒刑
    3 月，並諭知如易科罰金，以新臺幣1000元折算1 日，核其
    認事用法並無不合，量刑亦稱妥適，應予維持，並引用第一
    審簡易判決記載之事實、證據及理由（如附件）。
二、被告上訴意旨略以：伊於98年1 月1 日經通緝到案，遭員警
    逮捕時，身上並無任何毒品，係因悔悟而主動向員警供稱施
    用毒品犯行，應符合刑法第62條自首要件，原判決未加審酌
    自難謂適法云云。
三、按刑法第62條所謂自首，係以犯人在其犯罪未發覺前，向該
    管公務員自承犯罪，而受裁判為要件。經查，本件被告因通
    緝在案，於98年1 月1 日遭警逮捕後，於警詢中並未坦承施
    用第二級毒品之犯行（見偵卷第7 頁），嗣經警採尿送驗後
    呈安非他命、甲基安非他命陽性反應，此有台灣檢驗科技股
    份有限公司濫用藥物檢驗報告在卷可稽（見偵卷第16頁），
    於98年3 月24日被告另案在監執行經提解到庭，於檢察官告
    知驗尿結果後，始坦承：於98年1 月1 日凌晨4 時許，在平
    鎮市○○路36巷1 號居所內，有用玻璃球燒烤後施用安非他
    命等語（見偵卷第26頁），足見被告於檢察官告知驗尿報告
    後，係在偵查犯罪職權之公務員已知悉其於驗尿前應有施用
    第二級毒品之犯行後，始自白施用安非他命之時間、地點、
    施用方式，自與自首要件不符，是被告辯稱伊為自首云云，
    顯有誤會，要不足採，從而原審未依自白規定予以減輕其刑
    ，自無不合。原審認被告犯行明確，論以毒品危害防制條例
    第10條第2 項之施用第二級毒品罪，量處被告有期徒刑3 月
    ，並諭知易科罰金之折算標準，認事用法及量刑均無不當。
    本件被告執前詞指摘原判決不當，為無理由，應予駁回。
四、被告甲○○經合法傳喚，無正當理由不到庭，爰不待其陳述
    ，逕為判決。
據上論斷，應依刑事訴訟法第455 條之1 第1 項、第3 項、第36
8 條、第371條 、第373 條，判決如主文。
本案經檢察官施昱廷到庭執行職務。
中    華    民    國    98    年    10    月    28    日
                  刑事第一庭  審判長法  官  曾家貽
                                    法  官  俞力華
                                    法  官  張瓊華
以上正本證明與原本無異。
不得上訴。
                                    書記官  李宜娟
中    華    民    國    98    年    10    月    29    日


司法院資訊處製作；財團法人民間司法改革基金會備份。
